【裁判字號】    95,易,3125
【裁判日期】    951212
【裁判案由】    傷害
【裁判全文】
臺灣臺中地方法院刑事判決              95年度易字第3125號
公  訴  人  臺灣臺中地方法院檢察署檢察官
被      告  甲○○
上列被告因傷害等案件，經檢察官聲請簡易判決處刑（九十五年
度偵字第一八三八四號），本院豐原簡易庭認為不適宜以簡易判
決處刑，簽移由本院刑事庭改依通常程序審理，被告於本院準備
程序中為有罪之陳述，經本院合議庭評議後裁定由受命法官獨任
改行簡式審判程序審理，本院判決如下：
    主    文
甲○○犯侵入住宅罪，處有期徒刑貳月，如易科罰金，以新臺幣
壹仟元折算壹日；又犯毀損他人物品罪，處有期徒刑貳月，如易
科罰金，以新臺幣壹仟元折算壹日；又犯傷害罪，處有期徒刑
月，如易科罰金，以新臺幣壹仟元折算壹日。應執行有期徒刑肆
月，如易科罰金，以新臺幣壹仟元折算壹日。
    犯罪事實
一、甲○○與乙○原係男女朋友關係，乙○於民國九十五年六月
    間，因與甲○○發生爭吵，遂提出分手要求，引發甲○○之
    不滿，甲○○心有未甘之餘，仍企圖挽回，乃於九十五年八
    月六日二十三時許，於飲酒後，前往臺中縣豐原市○○街六
    九號六樓之七乙○住處，邀約乙○外出洽談，然乙○已不想
    再理會甲○○而拒絕開門，致使甲○○氣憤難耐，竟基於侵
    入住宅之犯意，未經乙○之同意或授權，當場以腳踹開乙○
    住宅大門之方式，擅自侵入乙○住宅內，甲○○進入乙○住
    處後，為宣洩遭乙○拒絕之不滿情緒，另基於毀損及傷害之
    犯意，徒手摔毀乙○所有之電風扇、桌椅等物品後，又出手
    拉扯乙○並以執持椅子毆打乙○，當時在場之乙○姊姊丙○
    ○見狀欲趨前攔阻甲○○毆打乙○之行為，甲○○卻轉而執
    持住宅內之茶壺及椅子砸向丙○○，丙○○因害怕躲進房間
    內，並將房門反鎖，以逃避甲○○之追打，未料，甲○○仍
    將木質房門踹毀並打破房間陽台之玻璃門後，拉住丙○○之
    衣領，拖進房間內繼續用拳頭毆打，因而分別造成乙○受有
    頭部外傷、左頭顳部瘀腫及背部挫傷之傷害，丙○○受有頭
    部外傷及背部挫傷之傷害。
二、案經乙○及丙○○訴由臺中縣警察局豐原分局報告臺灣臺中
    地方法院檢察署檢察官聲請簡易判決處刑，經本院認為不宜
    以簡易判決處刑，改依通常程序審理，並經合議庭裁定由受
    命法官獨任改行簡式審判程序審理。
    理    由
一、訊據被告甲○○，對於上揭時地，侵入告訴人乙○住宅、毀
    損告訴人乙○住處之物品及傷害告訴人乙○、丙○○之犯行
    ，業經於本院中坦認屬實，核與告訴人乙○、丙○○之指訴
    情節相符，並有告訴人乙○、丙○○提出之行政院衛生署豐
    原醫院診斷證明書各一份、案發現場照片六張在卷可稽，被
    告自白供述與現有事證相符，應堪置信。本件事證已臻明確
    ，被告犯行，洵堪認定。
二、核被告所為，係犯刑法第三百零六條第一項之侵入住宅罪、
    第三百五十四條之毀損罪、第二百七十七條第一項之傷害罪
    。被告於同一時地，同時毆打告訴人乙○、丙○○之行為，
    因其傷害行為時間密接，無從區分，仍屬接續之一個行為，
    則被告一個毆打行為，造成告訴人乙○、丙○○受傷，同時
    觸犯二個傷害罪，係屬想像競合之裁判上一罪關係，應依刑
    法第五十五條前段之規定，從重論以一罪。爰審酌被告面對
    變調之感情問題，不思循正確管道解決，卻利用酒後之際，
    前往告訴人乙○住處，擅自侵入告訴人乙○住宅，毀損告訴
    人乙○家中之日長用品，進而出手毆打告訴人乙○、丙○○
    成傷，被告企圖以暴力手段挽回告訴人乙○之感情，卻造成
    告訴人乙○、丙○○身體及財產之損害，本院考量被告施暴
    當時之惡形惡狀，可能對於告訴人乙○、丙○○造成之心理
    傷害程度，及被告毀損物品之價值，參酌告訴人乙○、丙○
    ○於本院中不要求被告賠償和解之態度，被告犯罪後固已坦
    承全部犯行，犯後態度良好，惟因被告以暴力處理感情問題
    之方式，仍有欠周詳，且有必要給予相當程度之刑罰制裁，
    以避免被告日後再有利用酒後施用暴力之行為等一切情狀，
    分別量處如主文所示之刑，並合併定其應執行之刑及諭知易
    科罰金之折算標準，以示懲儆。
據上論斷，應依刑事訴訟法第四百五十二條、第二百七十三條之
一第一項、第二百九十九條第一項前段，刑法第二百七十七條第
一項、第三百零六條第一項、第三百五十四條、第五十五條、第
四十一條第一項前段、第五十一條第五款，刑法施行法第一條之
一第一項、第二項前段，判決如主文。
中    華    民    國    95    年    12    月    12    日
                  刑事第五庭    法  官  巫淑芳
上正本證明與原本無異。
如不服本判決，應於送達後十日內向本院提出上訴狀（須附繕本
），上訴於臺灣高等法院臺中分院。
                                書記官  王麗麗
中    華    民    國    95    年    12    月    12    日
附錄論罪科刑法條：
中華民國刑法第277條：
傷害人之身體或健康者，處三年以下有期徒刑、拘役或一千元以
下罰金。
犯前項之罪因而致人於死者，處無期徒刑或七年以上有期徒刑；
致重傷者，處三年以上十年以下有期徒刑。
中華民國刑法第306條：
無故侵入他人住宅、建築物或附連圍繞之土地或船艦者，處一年
以下有期徒刑、拘役或三百元以下罰金。
無故隱匿其內，或受退去之要求而仍留滯者，亦同。
中華民國刑法第354條：
毀棄、損壞前二條以外之他人之物或致令不堪用，足以生損害於
公眾或他人者，處二年以下有期徒刑、拘役或五百元以下罰金。


司法院資訊處製作；財團法人民間司法改革基金會備份。
